<?xml version='1.0' encoding='utf-8'?>
<verb default="athchruinnigh" disambig="">
  <verbalNoun default="athchruinniú" />
  <verbalAdjective default="athchruinnithe" />
  <tenseForm default="athchruinnigh" tense="Past" dependency="Indep" person="Base" />
  <tenseForm default="athchruinníomar" tense="Past" dependency="Indep" person="Pl1" />
  <tenseForm default="athchruinníodar" tense="Past" dependency="Indep" person="Pl3" />
  <tenseForm default="athchruinníodh" tense="Past" dependency="Indep" person="Auto" />
  <tenseForm default="athchruinnigh" tense="Past" dependency="Dep" person="Base" />
  <tenseForm default="athchruinníomar" tense="Past" dependency="Dep" person="Pl1" />
  <tenseForm default="athchruinníodar" tense="Past" dependency="Dep" person="Pl3" />
  <tenseForm default="athchruinníodh" tense="Past" dependency="Dep" person="Auto" />
  <tenseForm default="athchruinníodh" tense="PastCont" dependency="Indep" person="Base" />
  <tenseForm default="athchruinnínn" tense="PastCont" dependency="Indep" person="Sg1" />
  <tenseForm default="athchruinníteá" tense="PastCont" dependency="Indep" person="Sg2" />
  <tenseForm default="athchruinnímis" tense="PastCont" dependency="Indep" person="Pl1" />
  <tenseForm default="athchruinnídís" tense="PastCont" dependency="Indep" person="Pl3" />
  <tenseForm default="athchruinnítí" tense="PastCont" dependency="Indep" person="Auto" />
  <tenseForm default="athchruinníodh" tense="PastCont" dependency="Dep" person="Base" />
  <tenseForm default="athchruinnínn" tense="PastCont" dependency="Dep" person="Sg1" />
  <tenseForm default="athchruinníteá" tense="PastCont" dependency="Dep" person="Sg2" />
  <tenseForm default="athchruinnímis" tense="PastCont" dependency="Dep" person="Pl1" />
  <tenseForm default="athchruinnídís" tense="PastCont" dependency="Dep" person="Pl3" />
  <tenseForm default="athchruinnítí" tense="PastCont" dependency="Dep" person="Auto" />
  <tenseForm default="athchruinníonn" tense="PresCont" dependency="Indep" person="Base" />
  <tenseForm default="athchruinním" tense="PresCont" dependency="Indep" person="Sg1" />
  <tenseForm default="athchruinnímid" tense="PresCont" dependency="Indep" person="Pl1" />
  <tenseForm default="athchruinnítear" tense="PresCont" dependency="Indep" person="Auto" />
  <tenseForm default="athchruinníonn" tense="PresCont" dependency="Dep" person="Base" />
  <tenseForm default="athchruinním" tense="PresCont" dependency="Dep" person="Sg1" />
  <tenseForm default="athchruinnímid" tense="PresCont" dependency="Dep" person="Pl1" />
  <tenseForm default="athchruinnítear" tense="PresCont" dependency="Dep" person="Auto" />
  <tenseForm default="athchruinneoidh" tense="Fut" dependency="Indep" person="Base" />
  <tenseForm default="athchruinneoimid" tense="Fut" dependency="Indep" person="Pl1" />
  <tenseForm default="athchruinneofar" tense="Fut" dependency="Indep" person="Auto" />
  <tenseForm default="athchruinneoidh" tense="Fut" dependency="Dep" person="Base" />
  <tenseForm default="athchruinneoimid" tense="Fut" dependency="Dep" person="Pl1" />
  <tenseForm default="athchruinneofar" tense="Fut" dependency="Dep" person="Auto" />
  <tenseForm default="athchruinneodh" tense="Cond" dependency="Indep" person="Base" />
  <tenseForm default="athchruinneoinn" tense="Cond" dependency="Indep" person="Sg1" />
  <tenseForm default="athchruinneofá" tense="Cond" dependency="Indep" person="Sg2" />
  <tenseForm default="athchruinneoimis" tense="Cond" dependency="Indep" person="Pl1" />
  <tenseForm default="athchruinneoidís" tense="Cond" dependency="Indep" person="Pl3" />
  <tenseForm default="athchruinneofaí" tense="Cond" dependency="Indep" person="Auto" />
  <tenseForm default="athchruinneodh" tense="Cond" dependency="Dep" person="Base" />
  <tenseForm default="athchruinneoinn" tense="Cond" dependency="Dep" person="Sg1" />
  <tenseForm default="athchruinneofá" tense="Cond" dependency="Dep" person="Sg2" />
  <tenseForm default="athchruinneoimis" tense="Cond" dependency="Dep" person="Pl1" />
  <tenseForm default="athchruinneoidís" tense="Cond" dependency="Dep" person="Pl3" />
  <tenseForm default="athchruinneofaí" tense="Cond" dependency="Dep" person="Auto" />
  <moodForm default="athchruinníodh" mood="Imper" person="Base" />
  <moodForm default="athchruinním" mood="Imper" person="Sg1" />
  <moodForm default="athchruinnigh" mood="Imper" person="Sg2" />
  <moodForm default="athchruinnímis" mood="Imper" person="Pl1" />
  <moodForm default="athchruinnígí" mood="Imper" person="Pl2" />
  <moodForm default="athchruinnídís" mood="Imper" person="Pl3" />
  <moodForm default="athchruinnítear" mood="Imper" person="Auto" />
  <moodForm default="athchruinní" mood="Subj" person="Base" />
  <moodForm default="athchruinnímid" mood="Subj" person="Pl1" />
  <moodForm default="athchruinnítear" mood="Subj" person="Auto" />
</verb>
